臺灣彰化地方法院刑事判決
110年度易字第603號
聲  請  人  臺灣彰化地方檢察署檢察官   
被      告  黃韋誠



上列被告因妨害秘密案件，經檢察官聲請簡易判決處刑（110年
偵第7103號），本院認為不宜簡易判決處刑，改依通常程序審
理，本院判決如下：
    主  文
黃韋誠犯無故以錄影竊錄他人非公開之活動及身體隱私部位罪，
處有期徒刑參月，如易科罰金，以新臺幣壹仟元折算壹日。
扣案之黃韋誠所有之iphone廠牌手機壹支及sim卡壹張均沒收。
    事  實
一、黃韋誠基於無故侵入他人建築物及附連圍繞土地、妨害他人
    秘密之犯意，於民國110年4月28日15時30分許，翻越彰化縣
    ○○鄉○○路○○段000巷000號新寶國小圍牆，進入新寶國小內後
    繞過操場，躲進女性廁所內，以自備具有攝影功能之IPHONE
     11手機，從第三間女廁廁所下方空隙伸入，拍攝黃○文如廁
    時之個人隱私部位，再從第六間女廁廁所下方空隙伸入，拍
    攝程○容如廁時之個人隱私部位時，遭程○容發現後，黃韋誠
    即逃離現場，並將錄影檔案予以刪除。嗣經新寶國小人員吳
    琮富、黃○文、程○容報警後，為警調閱監視器循線查獲，並
    扣有IPHONE 11手機1支（IMEI：000000000000000）及SIM卡
    1片（NO：0000000000）（被告涉及侵入住宅部分，業經告
    訴人吳琮富撤回告訴，不另為不受理，理由後述）。
二、案經吳琮富、黃○文、程○容訴由彰化縣芳苑分局報請臺灣彰
    化地方檢察署檢察官偵查後聲請簡易判決處刑。 
    理 由
壹、有罪部分
一、證據能力：
　　本判決下列所引用被告黃韋誠以外之人於審判外之陳述，檢
    察官及被告於本院準備程序均同意有證據能力（見本院卷第
    83頁），且本院審酌上開證據資料作成時之情況，尚無違法
    不當及證明力明顯過低之瑕疵，而認為以之作為證據應屬適
    當，依刑事訴訟法第159條之5第1項規定，均有證據能力。
    其餘認定本案犯罪事實之非供述證據，查無違反法定程序取
    得之情，依刑事訴訟法第158條之4規定反面解釋，亦具證據
    能力。
二、上揭事實，業據被告黃韋誠於本院審理中及警詢時均自白不
    諱，核與告訴人吳琮富、黃○文、程○容於警詢時指訴情節相
    符，並有現場監視器擷取畫面在卷可參，及IPHONE 11手機1
    支（IMEI：000000000000000）及SIM卡1片（NO：000000000
    0）扣案足憑。綜上事證，被告犯行堪予認定。
三、論罪科刑：
㈠、核被告黃韋誠所為，係犯刑法第315 條之1第2 款之無故以錄
    影竊錄他人非公開之活動及身體隱私部位罪。被告利用單一
    手段（手機錄影功能）反覆實施同一行為（竊錄黃○文、程○
    容如厠等影像），以達滿足個人私欲之犯罪目的，由其複次
    行為之時、空、種類，與其犯罪之目的相互結合觀之，其對
    於同種類侵害行為之反覆繼續實行，已稀釋個別行為之獨立
    性，在刑法評價上，將之視為數個舉動之接續實行，合為包
    括之一行為（亦即視為單一、整體之犯罪行為）予以評價為
    宜，應論以接續犯之一罪。
㈡、爰審酌被告為了圖謀自己私人慾望，竊錄本案2 名告訴人之
    非公開活動及身體隱私部位，造成本案告訴人之心靈嚴重受
    創，實有可議之處，尤其被告正值年輕，恣意竊錄學校女老
    師私密活動及身體隱私部位，犯罪情節非輕，但被告於犯罪
    後終能坦承全部犯行，且積極與本案告訴人和解，因雙方仍
    有極大的歧異，導致本案和解未成，被告雖未能得到本案告
    訴人之原諒，但其犯後態度尚稱良好，而被告並無任何前科
    ，素行甚佳及考量犯罪手段等一切情狀，量處如主文所示之
    刑，並諭知易科罰金之折算標準。
四、關於沒收：
 ㈠扣案之iphone廠牌手機1支為被告所有、供本案犯罪所用之   
  物，應依刑法第38條第2 項前段之規定，予以宣告沒收。
 ㈡扣案如sim卡，為被告竊錄本案2 名告訴人非公開之活動及   
  隱私部位內容之附著物，不問是否為被告所有，應依刑法第  
   315 條之3 之規定，宣告沒收。
貳、不另為不受理之諭知部分
一、聲請簡易判決處刑意旨另以：被告於上開時地，無故侵入校
    園行為，持手機攝影女老師上厠所之行為，因認被告就此部
    分亦涉有刑法第306條侵入他人建築物罪嫌。
二、按告訴乃論之罪，告訴人於第一審辯論終結前，得撤回其告
    訴；又告訴經撤回者，法院應諭知不受理之判決，刑事訴訟
    法第238條第1項及同法第303條第3款分別定有明文。本案被
    告所犯侵入他人建篻物罪，依刑法第308條前段之規定，須
    告訴乃論。茲因告訴人吳琮富已與被告達成調解，並具狀撤
    回告訴，此有刑事撤回告訴，揆諸前開說明，本應為不受理
    判決之諭知，惟因公訴人認此部分如成立犯罪，與被告前開
    業經論罪科刑部分，有想像競合之裁判上一罪關係，爰不另
    為不受理之諭知，附此敘明。
據上論斷，應依刑事訴訟法第299條第1項前段，刑法第315條之1
第2款、第315條之3、第38條第2項、第41條第1項前段，刑法施
行法第1條之1第1項，判決如主文。
本案經檢察官施教文聲請簡易判決處刑，檢察官吳皓偉到庭執行
職務。
中　　華　　民　　國　　110 　年　  10 　  月　　8 　 日
                刑事第七庭    法      官   鮑慧忠
以上正本證明與原本無異。
如不服本判決應於收受判決後20日內向本院提出上訴書狀，並應
敘述具體理由。其未敘述上訴理由者，應於上訴期間屆滿後20日
內向本院補提理由書( 均須按他造當事人之人數附繕本) 「切勿
逕送上級法院」。
中　　華　　民　　國　　110 　年　　10　　月　　 8　　日
                              書  記  官  謝儀潔
　
中華民國刑法第315條之1
（妨害秘密罪）
有下列行為之一者，處3年以下有期徒刑、拘役或30萬元以下罰
金：
一、無故利用工具或設備窺視、竊聽他人非公開之活動、言論、
    談話或身體隱私部位者。
二、無故以錄音、照相、錄影或電磁紀錄竊錄他人非公開之活動
    、言論、談話或身體隱私部位者。